臺灣橋頭地方法院民事裁定
111年度事聲字第17號
異  議  人  謝昀霖  
相  對  人  周董    

上列異議人因聲請核發支付命令事件，對本院司法事務官於民國
111年9月21日所為111年度司促字第10619號民事裁定聲明異議，
本院裁定如下：
    主  文
異議駁回。
    理  由
一、按當事人對於司法事務官處理事件所為之終局處分，得於處
    分送達後十日之不變期間內，以書狀向司法事務官提出異議
    ；司法事務官認前項異議有理由時，應另為適當之處分；認
    異議為無理由者，應送請法院裁定之；法院認該異議為有理
    由時，應為適當之裁定，認異議為無理由者，應以裁定駁回
    之，民事訴訟法第240條之4第1項至第3項分別定有明文。查
    異議人就本院司法事務官民國111年9月21日以111年度司促
    字第10619號所為駁回聲請支付命令之裁定，於111年9月26
    日收受裁定，並於111年10月5日具狀聲明不服提出異議，核
    與前開規定相符，依法本院應為聲請異議有無理由之審理，
    合先敘明。
二、按支付命令之聲請，應表明請求之原因事實。債權人之請求
    ，應釋明之；支付命令之聲請，不合於第508條至第511條之
    規定，或依聲請之意旨認債權人之請求為無理由者，法院應
    以裁定駁回之，民事訴訟法第511條第1項第3款、第2項、第
    513條第1項分別定有明文。次按匯票到期不獲付款時，執票
    人於行使或保全匯票上權利之行為後，對於背書人、發票人
    及匯票上其他債務人得行使追索權。有左列情形之一者，雖
    在到期日前，執票人亦得行使前項權利：一、匯票不獲承兌
    時。二、付款人或承兌人死亡、逃避或其他原因無從為承兌
    或付款提示時。三、付款人或承兌人受破產宣告時，票據法
    第85條定有明文，依同法第124條，本票準用之。又票據法
    第124條準用同法第95條規定，本票雖有免除作成拒絕證書
    之記載，執票人仍應於所定期限內為付款之提示。如未踐行
    付款之提示，依票據法第124條準用第85條第1項規定，其行
    使追索權之形式要件未備，即不得行使追索權。　　
三、本件異議意旨略以：雖相對人開立之本票未到期，但屢次相
    對人都允諾要還錢給聲請人，卻假借各種名義借款致聲請人
    陷於錯誤而信用破產，現聲請人正在進行債務協商，依票據
    法第124條準用第85條，因付款人或承兌人死亡、逃避或其
    他原因，無從為承兌或付款之提示時，雖在到期日前亦能行
    使追索權，故請求廢棄原裁定，准予核發支付命令等語。
四、經查，異議人主張對相對人有新臺幣190萬元金錢給付請求
    權，並提出本票及保管條為證，惟異議人提出之本票所載到
    期日為民國112年1月9日，另保管條亦載明「定於112年1月9
    日交回」，足見借款清償期尚未屆至，異議人自不得請求期
    前清償。異議人雖於聲明異議時又提出相對人與異議人之通
    訊軟體LINE對話紀錄、匯款單等文件，惟上開文件均為發票
    日期111年7月9日前之文件或對話紀錄，自不足以釋明相對
    人於簽發本票後有逃避或其他原因，無從為付款之提示，是
    異議人據以主張期前行使追索權，自屬無據，應予駁回。原
    裁定駁回異議人支付命令之聲請，於法並無不合。從而，異
    議意旨指摘原裁定不當，求予廢棄，為無理由，應予駁回。
五、據上論結，本件異議為無理由，依民事訴訟法第240條之4第
    3項後段規定，裁定如主文。
中　　華　　民　　國　　111 　年　　12　　月　　12　　日
                  民事第三庭  法　官　王碩禧
以上正本係照原本作成。
本裁定不得聲明不服。
中　　華　　民　　國　　111 　年　　12　　月　　12　　日
                              書記官　陳韋伶